【裁判字號】    89,再抗,23
【裁判日期】    890216
【裁判案由】    強制執行
【裁判全文】
臺灣高等法院民事裁定          八十九年度再抗字第二十三號
    再審聲請人  甲○○
                乙○○○
右聲請人與相對人丙○○間強制執行事件，再審聲請人對於中華民國七十六年二月二
十八日本院七十六年度抗字第三四號、八十九年一月十四日本院八十八年度再抗字第
一四０號確定裁定，聲請再審，本院裁定如左：
      主    文
再審之聲請駁回。
再審聲請程序費用由聲請人負擔。
      理    由
一、按聲請再審，依民事訴訟法第五百零七條準用同法第五百零一條第一項第四款之
    規定，應表明再審之理由，否則其聲請即屬不合法，無庸命其補正，得逕行駁回
    之，最高法院六十年度台抗字第六八八號判例參照。所謂表明再審理由，係指必
    須敘明確定裁定有何合於法定再審事由之具體情形而言。又再審之訴，應於三十
    日之不變期間內提起，其期間自判決確定時起算。又判決於上訴期間屆滿時起算
    時確定。不得上訴之判決，於宣示時確定；不宣示者，於送達時確定，民事訴訟
    法第五百條第一項、第二項，第三百九十八條第一項前段、第二項定有明文。而
    上開規定於聲請再審準用之，同法第五百零七條亦有明文。又依強制執行法第三
    十條之一之規定，強制執行程序除該法有規定外，準用民事訴訟法之規定，本件
    再審之聲請，自有上開民事訴訟法規定之適用。
二、本件再審之聲請，聲請人固於再審聲請狀中聲明：「一、依民事訴訟法第五百條
    第三項、第四九六條第一項第七款至十二款規定，請求廢棄七十六年抗字第三四
    號裁定；二、請求廢棄八十八年度再抗字第一四０號裁定，以符合民事訴訟法第
    二二０條、第二五四條、第三九八條至第四０一條、第四九六條第一項第七款至
    十二款規定云云」，惟查：(一)本院七十六年二月二十八日所為七十六年度抗字第
    三四號裁定，聲請人遲至八十九年二月三日，始行聲請再審，顯已逾三十日之不
    變期間。(二)聲請人主張本院八十八年度再抗字第一四０號裁定有民事訴訟法第四
    百九十六條第一項第七款第十二款規定之再審事由，並提出本院八十四年度再抗
    字第五八號、八十五年度抗字第一０六九號、八十五年度上字第一九七六號、八
    十七年度抗字二七九五號、八十七年度再字第三七號、八十八年度抗字二七三四
    號等裁定影本，惟綜觀該等裁定全然與上開確定裁定無關，且聲請人並未具體敘
    明本院七十六年度抗字第三四號、八十八年度再抗字第一四０號原確定裁定究有
    何符合再審事由之具體情形，本件再審之聲請，顯不合法，應予駁回。
三、綜上所述，再審聲請人並未敘明原確定裁定有何再審理由之具體情形，揆諸前開
    說明，顯難認其再審聲請為合法，應予駁回，爰裁定如主文。
中      華      民      國    八十九    年      二      月    十六    日
                                臺灣高等法院民事第三庭
                                    審判長法  官  張  宗  權
                                          法  官  陳  永  昌
                                          法  官  蕭  艿  菁
右正本係照原本作成。
不得抗告。
中      華      民      國    八十九    年      二      月     十八     日
                                          書記官  尤  峰  惠


司法院資訊處製作；財團法人民間司法改革基金會備份。
